臺灣士林地方法院刑事判決　　　　　　 93年度簡上字第168號
上　訴　人　臺灣士林地方法院檢察署檢察官
被　　　告　甲○○
上列上訴人因被告違反毒品危害防制條例案件，不服本院簡易庭
93年度士簡字第1337號，民國93年10月20日第一審判決（聲請簡
易判決處刑案號：93年度毒偵字第1050號），提起上訴，暨移送
併案審理（93年度毒偵字第1330號、94年度毒偵字519 號），本
院管轄第二審之合議庭判決如下：
    主  文
原判決撤銷。
甲○○連續施用第二級毒品，處有期徒刑拾月。
扣案如附表所示之安非他命捌包沒收銷燬、安非他命吸食器壹組
、玻璃球壹組均沒收。
    事  實
一、甲○○前因施用第2 級毒品安非他命，先後2 次經觀察、勒
    戒後，均認為無繼續施用毒品之傾向，經臺灣士林地方法院
    檢察署檢察官分別於民國88年7 月8 日及89年5 月6 日，以
    88年度偵字第6416號及89年度毒偵字第549 、780 、832 號
    不起訴處分確定。詎甲○○仍未悛悔，竟基於施用第二級毒
    品安非他命之概括犯意，分別於下列時、地連續施用安非他
    命：（一）於93年6 月5 日凌晨1 時採尿時起（不包含為警
    查獲後，採尿前之時間）回溯前96小時內之某時，在不詳處
    所施用安非他命，為警於93年6 月4 日晚上11時30分許，在
    台北縣淡水鎮○○路51號2 樓另案通緝查獲，並扣得第2 級
    毒品安非他命5 包（驗餘總淨重1.09公克）；（二）於93年
    8 月15日晚上6 時許回溯96小時內之某時，在不詳處所施用
    安非他命，為警於同日晚上6 時許，在台北縣淡水鎮○○○
    道欣聯釣蝦場前查獲，並扣得安非他命1 包（驗餘淨重0.05
    公克）；（三）於94年2 月8 日在台北縣淡水鎮竹圍區西安
    橋土地公廟施用安非他命，為警於94年2 月17日晚上5 時持
    本院核發之搜索票至台北縣淡水鎮○○街131 之1 號5 樓執
    行搜索，扣得安非他命2 包（淨重0.3 公克）、安非他命吸
    食器1 組、玻璃球1 組。
二、案經台北縣政府警察局淡水分局移送台灣士林地方法院檢察
    署檢察官偵查起訴及移送併案審理。
    理  由
一、訊據被告甲○○對於上揭時地施用第2 級毒品安非他命之犯
    罪事實，於本院審理中坦承不諱；被告之尿液經送鑑定，亦
    呈安非他命陽性反應，有台灣檢驗科技股份有限公司93年6
    月25日第CＺ000000000 號、93年8 月31日第CＺ000000000 號
    濫用藥物尿液檢驗報告書各1 紙及台灣尖端先進生技醫藥股
    份有限公司94年3 月1 日濫用藥物檢驗報告書1 紙在卷可稽
    。又93年6 月4 日扣案之疑似毒品甲基安非他命之結晶體粉
    末5 包（驗餘總淨重1.09公克）經送內政部警政署刑事警察
    局以呈色試驗法、氣相層析／質譜分析法及核磁共振分析法
    鑑驗結果，檢出第二級毒品甲基安非他命成分，有內政部警
    政署刑事警察局93年8 月9 日刑鑑字第0930141178號鑑驗通
    知書1 份在卷足憑；93年8 月15日扣案之白色結晶粉末1 小
    包（驗餘淨重0.05公克），經送內政部警政署刑事警察局鑑
    驗結果，確檢出第二級毒品甲基安非他命成分，有內政部警
    政署刑事警察局93年11月8 日刑鑑字第0930179787號鑑驗通
    知書1 份在卷足憑；94年2 月17日扣案之白色粉末2 小包（
    淨重0.3 公克），經台北市政府警察局中山分局檢驗結果呈
    安非他命反應，有台北市政府警察局中山分局毒品初步檢驗
    報告單1 紙在卷足憑，此外復有94年2 月17日扣案之被告所
    有供施用安非他命犯罪用之吸食器1 組、玻璃球1 組，可供
    佐證。另被告有事實欄第1 項所述之觀察勒戒執行情形，有
    台灣高等法院被告全國前案刑案紀錄表附卷可憑。其係觀察
    勒戒執行完畢釋放後5 年內再犯毒品危害防制條例第10條第
    2 項之施用第2 級毒品罪，即可認定，應依同條例第23條第
    2 項規定追訴審判。
二、查安非他命依其成癮性、濫用性及對社會危害性之程度，已
    為毒品危害防制條例第2 條第2 項第2 款列為第2 級毒品。
    核被告所為，係犯毒品危害防制條例第10條第2 項施用第2
    級毒品之罪。又被告施用第2 級毒品安非他命前後持有第2
    級毒品安非他命之低度行為，應為其施用之高度行為所吸收
    ，不另論罪。再被告先後多次施用之行為，時間緊接，且犯
    罪構成要件相同，顯係基於概括犯意反覆為之，為連續犯，
    應論以一罪，並加重其刑。至檢察官聲請簡易判決處刑書僅
    述及被告於93年6 月5 日凌晨1 時採尿起（不包含為警查獲
    後，採尿前之時間）回溯前96小時內某時，在不詳處所施用
    第2 級毒品安非他命之行為，惟被告仍連續施用至94年2 月
    8 日止，已如前述，然此部分犯行與已起訴部分有連續犯裁
    判上一罪之關係，依審判不可分之原則，應為起訴效力所及
    ，且經檢察官移送併辦，本院自應一併予審理。
三、次查原判決就被告予以論罪科刑，固非無見；惟查被告自前
    次93年6 月4 日被查獲後，仍多次施用第2 級毒品至94年2
    月8 日止，此部分犯行與已起訴部分，係屬連續犯，具有裁
    判上一罪之關係，當為聲請效力之所及，原審未及審酌，自
    有未洽，檢察官上訴意旨執此指摘原判決不當，為有理由，
    自應由本院予以撤銷改判。爰審酌被告前因施用毒品案件經
    送觀察、勒戒，仍不能戒除毒癮，顯見其戒除毒癮之意志薄
    弱，惟念其犯後坦承犯行，態度尚佳，且施用毒品所生危害
    ，實以自戕身心健康為主，對於他人生命、身體、財產等法
    益，尚無明顯而重大之實害等一切情狀，量處如主文第2 項
    所示之刑。
四、扣案如附表所示之之安非他命8 包為查獲之毒品，不問屬於
    何人所有，應依毒品危害防制條例第18條第1 項前段規定，
    沒收銷燬。上開扣案之安非他命吸食器1 組、玻璃球1 組，
    係被告所有供施用毒品安非他命犯罪用之物，業據其在本院
    審理中陳明在卷，應依刑法第38條第1 項第2 款之規定，宣
    告沒收。
五、簡易案件上訴由地方法院管轄之第二審合議庭審理，本件經
    合議庭認定本案之犯罪事實應科以不得易科罰金之有期徒刑
    ，即有刑事訴訟法第451 條之1 第4 項但書不得以簡易判決
    處刑之事由，應由本院依同法第452 條之規定，依第一審通
    常程序另為判決，附此敘明。
六、依刑事訴訟法第455 條之1 第1 項、第3 項、第369 條第1
    項前段、第452 條、第369 條第1 項前段、第364 條、第29
    9 條第1 項前段，毒品危害防制條例第10條第2 項、第18條
    第1 項前段、刑法第11條、第56條、第38條第1 項第2 款，
    判決如主文。
本案經檢察官張惠菁到庭執行職務。
中　　華　　民　　國　　94　　年　　5 　　月　　20　　日
                  刑事第七庭審判長法  官  王梅英
                                  法  官  王沛雷
                                  法  官  劉秉鑫
以上正本證明與原本無異。
如不服本判決應於送達後10日內向本院提出上訴狀。
                                  書記官  林旻弘
中　　華　　民　　國　　94　　年　　5 　　月　　20　　日
附錄本案論罪科刑法條全文：
毒品危害防制條例第10條第2 項
施用第二級毒品者，處3 年以下有期徒刑。
附表：
一、安非他命5包（驗餘淨重1.09公克）
二、安非他命1包（驗餘淨重0.05公克）
三、安非他命2包（淨重0.3公克）
